臺灣板橋地方法院刑事判決　　　　　　　94年度訴字第1208號
公　訴　人　臺灣板橋地方法院檢察署檢察官
被　　　告　甲○○
上列被告因違反毒品危害防制條例案件，經檢察官提起公訴（94
年度核退毒偵字第834 號），被告於準備程序中就被訴事實為有
罪之陳述，經本院合議庭裁定由受命法官獨任進行簡式審判程序
，本院判決如下：
    主      文
甲○○施用第一級毒品，累犯，處有期徒刑柒月。
    事      實
一、甲○○前因違反藥事法等案件，經本院於民國82年11月18日
    以82年度訴字第2263號判決，其中違反麻醉藥品管理條例部
    分判處有期徒刑4 月，違反藥事法部分判處有期徒刑1 年10
    月，應執行有期徒刑2 年，於同年12月20日確定。又因違反
    麻醉藥品管理條例案件，經本院於83年9 月5 日以83年度易
    字第2785號判決判處有期徒刑7 月，於同年10月6 日確定。
    復因違反麻醉藥品管理條例案件，經本院於85年10月30日以
    85年度易字第335 號判決判處有期徒刑10月確定。再因違反
    毒品危害防制條例等案件（違反毒品危害防制條例部分並經
    本院裁定令入戒治處所施以強制戒治，詳後述），經臺灣高
    等法院於89年8 月10日以89年度上易字第2582號判決，其中
    違反毒品危害防制條例案件部分判處有期徒刑6 月，竊盜部
    分判處有期徒刑7 月，應執行有期徒刑1 年確定。以上各案
    均接續執行，自83年7 月25日起入監執行，嗣先後於84年9
    月16日、88年9 月27日假釋付保護管束，惟均因假釋期間再
    犯罪，分別經撤銷假釋，而於91年5 月31日縮刑期滿執行完
    畢。又因施用毒品違反毒品危害防制條例案件，經本院以89
    年度毒聲字第616 號裁定送勒戒處所觀察、勒戒後，認有繼
    續施用毒品之傾向，經本院以89年度毒聲字第1301號裁定令
    入戒治處所施以強制戒治（並經臺灣板橋地方法院檢察署檢
    察官以89年度毒偵字第725 號提起公訴），嗣於89年9 月26
    日停止戒治，於90年2 月16日期滿。詎不知悛悔，猶基於施
    用第一級毒品海洛因（以下簡稱海洛因）之犯意，於上開強
    制戒治執行完畢後5 年內之94年1 月15日下午3 時許，在臺
    北縣三重市○○○路315 巷6 弄16號2 樓，以將海洛因置入
    吸食器內燒烤產生煙霧之方式，施用海洛因1 次。嗣於同日
    晚間6 時10分許，為警在上址查獲，並扣得海洛因4 包（淨
    重1 點7 公克，起訴書僅記載1 包，淨重0 點3 公克，應予
    補正）、安非他命3 包（淨重1 點65公克，起訴書僅記載2
    包，淨重1 點2 公克，應予補正）、電子秤1 臺、包裝袋45
    只、吸食器1 組、塑膠匙勺2 支等物。
二、案經臺北縣政府警察局三重分局報請臺灣板橋地方法院檢察
    署檢察官偵查起訴。
    理      由
一、上揭事實，業據被告甲○○於本院審理時坦承不諱，且被告
    為警查獲後所排放之尿液經採樣送驗，以酵素免疫分析法檢
    驗及氣相層析質譜儀法確認檢驗結果，於鴉片類呈陽性反應
    ，有台灣檢驗科技股份有限公司濫用藥物尿液檢驗報告附卷
    可稽，足徵被告之自白與事實相符。又被告曾因施用毒品違
    反毒品危害防制條例案件，經本院以89年度毒聲字第616 號
    裁定送勒戒處所觀察、勒戒後，認有繼續施用毒品之傾向，
    復經本院以89年度毒聲字第1301號裁定令入戒治處所施以強
    制戒治，嗣於89年9 月26日停止戒治，而於90年2 月16日期
    滿，有臺灣板橋地方法院檢察署全國施用毒品案件紀錄表在
    卷可參。被告係於前揭強制戒治執行完畢後5 年內再犯本案
    違反毒品危害防制條例第10條之罪，事證明確，其犯行堪予
    認定。
二、按海洛因係毒品危害防制條例所規定之第一級毒品，被告施
    用之，核係犯同條例第10條第1 項之施用第一級毒品罪。被
    告施用第一級毒品前後持有第一級毒品之低度行為，為其施
    用之高度行為所吸收，不另論罪。又被告有如事實欄所述論
    罪科刑之執行紀錄，有臺灣高等法院被告前案紀錄表可按，
    其於有期徒刑執行完畢後5 年內再犯上開有期徒刑以上之罪
    ，為累犯，應依刑法第47條規定，加重其刑。爰審酌被告有
    因違反麻醉藥品管理條例、毒品危害防制條例等案件接受刑
    之科處及執行之紀錄，並因施用毒品經強制戒治，猶施用海
    洛因再犯本罪，顯見其自制力薄弱，且未衷心悛悔，漠視法
    令之禁制濫用藥品，應予非難，兼衡其施用海洛因所生危害
    實以自戕健康為主，暨其犯後供認無隱，非無悔意，態度良
    好等一切情狀，量處如主文所示之刑，資為懲儆。
三、扣案海洛因4 包，其中3 包（淨重1 點4 公克），係本案查
    獲時，於在場人王志明身上扣得，另1 包（淨重0 點3 公克
    ），則係在臺北縣三重市○○○路315 巷6 弄16號2 樓李建
    宏、劉舒雯住處查扣之毒品，而王志明、李建宏、劉舒雯涉
    犯違反毒品危害防制條例罪嫌，亦經臺北縣政府警察局三重
    分局報請臺灣板橋地方法院檢察署檢察官另行偵查中，前揭
    扣案之海洛因4 包，應屬王志明、李建宏、劉舒雯所涉違反
    毒品危害防制條例犯嫌之證據方法，與本案被告施用第一級
    毒品犯行間並無關聯，爰不予宣告沒收、銷燬之。另扣案安
    非他命3 包，核與被告施用第一級毒品海洛因犯行無涉，且
    被告涉犯施用第二級毒品罪嫌，業由臺灣板橋地方法院檢察
    署檢察官以上開扣案安非他命3 包為證據方法，移送臺灣高
    等法院併辦審理，有該署檢察官併案意旨書可佐，自不應於
    本案併予宣告沒收、銷燬之。至扣案電子秤1 臺、包裝袋45
    只、吸食器1 組、塑膠匙勺2 支等物，均係在李建宏、劉舒
    雯前址住處查獲，復無其他積極證據可資證明為被告所有，
    且非違禁物，是亦無從予以沒收。
據上論斷，應依刑事訴訟法第273 條之1 第1 項、第299 條第1
項前段，毒品危害防制條例第10條第1 項，刑法第11條前段、第
47條，判決如主文。
本案經檢察官王家春到庭執行職務。
中　　華　　民　　國　　94　　年　　7 　　月　　15　　日
                        刑事第二庭法  官  廖  怡  貞
以上正本證明與原本無異。
如不服本判決，應於判決送達後10日內，向本院提出上訴狀，上
訴於臺灣高等法院。
                                  書記官  鄒  秀  珍
中　　華　　民　　國　　94　　年　　7 　　月　　15　　日
※附錄本案論罪科刑法條全文※
毒品危害防制條例第十條：
施用第一級毒品者，處六月以上五年以下有期徒刑。
施用第二級毒品者，處三年以下有期徒刑。
